臺灣桃園地方法院刑事判決　　　　　　 109年度訴字第1326號
公　訴　人　臺灣桃園地方檢察署檢察官
被　　　告　廖宥淇


選任辯護人　張琇惠律師
上列被告因違反毒品危害防制條例案件，經檢察官提起公訴（10
9 年度偵字第22006 號），本院判決如下：
    主  文
廖宥淇共同犯販賣第三級毒品未遂罪，處有期徒刑貳年。緩刑肆
年，緩刑期間付保護管束，並應於本判決確定日起壹年陸月內，
向公庫支付新臺幣捌萬元，及應向檢察官指定之政府機關、政府
機構、行政法人、社區或其他符合公益目的之機構或團體，提供
貳佰肆拾小時之義務勞務。
扣案之如附表所示之毒品及蘋果廠牌行動電話壹支（含門號00
00000000號SIM 卡壹張），均沒收。
    事  實
廖宥淇明知愷他命、2-氟- 去氯愷他命、4-甲基甲基卡西酮、3,
4-亞甲基雙氧苯基乙基胺丁酮均為毒品危害防制條例第2 條第2
項第3 款所規定之第三級毒品，而硝甲西泮、硝西泮則俱為同條
例同條項第4 款所規定之第四級毒品，皆不得非法販賣，竟與真
實姓名、年籍不詳之成年男子（下稱甲男）基於販賣第三級毒品
、第四級毒品以營利之犯意聯絡，先由甲男於民國109 年7 月12
日22時前之某時，使用門號0000000000號行動電話傳送「A .J國
際進口電子菸2000、3000、5000各種口味有感菸彈700 買3 送1
客服：0000000000如有打擾煩請告知! ! ! 」之喻有販賣毒品訊
息予不特定人，同日22時許，新北市政府警察局新莊分局頭前派
出所警員林威元得悉上開簡訊內容，遂佯為買家，依簡訊所載門
號0000000000號撥打表示有意購買毒品，並與甲男相約在址設桃
園市○鎮區○○路0 段000 號之「桃園市平鎮區北勢國民小學」
進行交易。嗣警員林威元於翌日（13日）0 時46分抵達上述約定
地點，而廖宥淇經甲男告以前情後，果依約於同日1 時1 分駕車
前來，經確認林威元即為買家後，即要求林威元進入其所駕車內
進行交易，並在車內取出攜帶之第三級毒品愷他命、2-氟- 去氯
愷他命及含4-甲基甲基卡西酮、3,4-亞甲基雙氧苯基乙基胺丁酮
、硝甲西泮、硝西泮等第三級、第四級毒品成分之咖啡包（以下
簡稱含毒品成分之咖啡包）供林威元確認，且談妥以新臺幣（以
下同）11,500元出售愷他命5 包及含毒品成分之咖啡包3 包，林
威元見時機成熟，遂在交付現金給廖宥淇後表明身分而查獲，當
場扣得如附表所示之毒品，及供聯繫販賣毒品所用之蘋果廠牌行
動電話1 支（含門號0000000000號SIM 卡1 張）。
    理  由
一、認定犯罪事實所憑之證據及理由：
  ㈠前開事實，業據被告廖宥淇於偵查、本院審理時均供認不諱
    ，而本件查獲之如附表所示之物，經先後送臺北榮民總醫院
    、交通部民用航空局航空醫務中心、內政部警政署刑事警察
    局鑑定結果，分別檢出如附表所示之毒品成分（鑑定結果詳
    如附表各編號所示），此外，復有被告所有，供聯繫販賣前
    揭毒品所用之蘋果廠牌行動電話1 支（含門號0000000000號
    SI M卡1 張）扣案可資佐證，前開補強證據皆足資擔保被告
    前揭任意性自白具有相當程度之真實性，而得使本院確信被
    告前述自白之犯罪事實確屬真實，可以採信。
  ㈡又被告雖供稱：其係經「小賴」（即賴瑞宗）聯絡，始前往
    北勢國民小學進行毒品交易，愷他命及含毒品成分之咖啡包
    也是賴瑞宗所交付（參偵卷第165 至166 頁；本院卷二第30
    至31頁），然被告前開所供，經檢察官傳訊賴瑞宗與被告對
    質後（詳見偵卷第206 至207 頁），認被告指述前後不一，
    亦無其他證人、交易對話紀錄、帳冊等補強，僅憑被告單一
    陳述，無從遽認賴瑞宗有販賣毒品犯行，而對賴瑞宗為不起
    訴處分（參偵卷第255 至257 頁），是本院依卷內事證固亦
    難逕認賴瑞宗即為被告所指之共犯，然由本案查獲經過可知
    ，傳送喻有販賣毒品訊息之門號、販毒簡訊所載之聯絡購毒
    門號，均非被告為警查獲時所持用之門號（即0000000000號
    ），被告亦供陳其並未直接與佯裝買家之警員聯絡（見本院
    卷二第31頁），足見至少尚有另1 名共犯與佯為買家之警員
    聯絡約明交易地點，被告係經由該名共犯轉知交易地點及可
    得確定為買家之資訊，再攜帶毒品前往交易，本院因認被告
    所為本件販賣第三級、第四級毒品未遂犯行，係與真實姓名
    、年籍不詳之甲男共同犯之，併予說明。
  ㈢綜上，本件事證已明，被告前揭販賣第三級、第四級毒品未
    遂犯行，堪可認定。
二、論罪科刑：
  ㈠新舊法比較：
    按行為後法律有變更者，適用行為時之法律，但行為後之法
    律有利於行為人者，適用最有利於行為人之法律，刑法第2
    條第1 項定有明文。查被告行為後，毒品危害防制條例第4
    條第3 項、第4 項、第9 條第3 項、第11條第5 項、第6 項
    、第17條第2 項之規定業經總統於109 年1 月15日修正公布
    ，並自同年7 月15日施行：
    ⑴修正前毒品危害防制條例第4 條第3 項、第4 項原規定「
      製造、運輸、販賣第三級毒品者，處7 年以上有期徒刑，
      得併科新臺幣7 百萬元以下罰金。」、「製造、運輸、販
      賣第四級毒品者，處5 年以上12年以下有期徒刑，得併科
      新臺幣3 百萬元以下罰金。」，修正後則為：「製造、運
      輸、販賣第三級毒品者，處7 年以上有期徒刑，得併科新
      臺幣1 千萬元以下罰金。」、「製造、運輸、販賣第四級
      毒品者，處5 年以上12年以下有期徒刑，得併科新臺幣5
      百萬元以下罰金。」。經比較新舊法結果，修正後毒品危
      害防制條例第4 條第3 項、第4 項規定雖未更動販賣第三
      級、第四級毒品罪之構成要件及得科處之法定刑種，然已
      將罰金刑上限提高，自以修正前毒品危害防制條例第4 條
      第3 項、第4 項之規定對被告較為有利。
    ⑵又毒品危害防制條例雖另修正增訂第9 條第3 項，規定「
      犯前五條之罪而混合二種以上之毒品者，適用其中最高級
      別毒品之法定刑，並加重其刑至2 分之1 。」，然本項係
      屬另一獨立之犯罪型態，依刑法第1 條所定之「罪刑法定
      原則」及「法律不溯及既往原則」，本案被告販賣第三級
      毒品及含第三級、第四級毒品成分咖啡包之犯行，自不適
      用其行為後增訂之毒品危害防制條例第9 條第3 項規定論
      處。
    ⑶修正前毒品危害防制條例第11條第5 項、第6 項原規定「
      持有第三級毒品純質淨重20公克以上者，處3 年以下有期
      徒刑，得併科新臺幣30萬元以下罰金。」、持有第四級毒
      品純質淨重20公克以上者，處1 年以下有期徒刑，得併科
      新臺幣10萬元以下罰金。」，修正後則為「持有第三級毒
      品純質淨重5 公克以上者，處2 年以下有期徒刑，得併科
      新臺幣20萬元以下罰金。」、「持有第四級毒品純質淨重
      5 公克以上者，處1 年以下有期徒刑，得併科新臺幣10萬
      元以下罰金。」，修正後將持有第三級、第四級毒品純質
      淨重之處罰標準降低為5 公克以上，應以被告行為時之法
      律即修正前之毒品危害防制條例第11條第5 項、第6 項對
      被告較為有利。
    ⑷修正前毒品危害防制條例第17條第2 項規定「犯第4 條至
      第8 條之罪於偵查及審判中均自白者，減輕其刑」，修正
      後則規定「犯第4 條至第8 條之罪於偵查及歷次審判中均
      自白者，減輕其刑」，經比較新舊法結果，修正後毒品危
      害防制條例第17條第2 項規定犯販賣第三級、第四級毒品
      罪者，須於偵查及「歷次」審判中均自白，方得依該條規
      定減輕其刑，相較於修正前除偵查中自白外，僅須於審判
      中曾經自白即可減刑之規定而言，自以修正前毒品危害防
      制條例第17條第2 項之規定對被告較為有利。
    ⑸經綜合比較後，均以修正前之規定對被告較為有利，依刑
      法第2 條第1 項前段規定，應一體適用行為時即修正前毒
      品危害防制條例第4 條第3 項、第4 項、第11條第5 項、
      第6 項、第17條第2 項之規定論處及減刑，且無修正後同
      條例第9 條第3 項之適用。
  ㈡按刑事偵查技術上所謂之「釣魚」，係指對於原已犯罪或具
    有犯罪故意之人，以設計引誘之方式，佯與之為對合行為，
    使其暴露犯罪事證，再加以逮捕或偵辦者而言；此項機會提
    供型之誘捕行為，純屬偵查犯罪技巧之範疇，因無故入人罪
    之教唆犯意，亦不具使人發生犯罪決意之行為，並未違反憲
    法對於基本人權之保障，且於公共利益之維護有其必要性（
    最高法院103 年度台上字第4008號判決意旨參照），故經警
    方以釣魚方式逮捕之販賣毒品者，因販毒者原本即具有販賣
    之犯意，僅因警員佯裝購買而彰顯其犯行，自無何陷害可言
    ，不能援引「陷害教唆」主張免責；然因購買者並無購買真
    意，事實上不能真正完成買賣，因此販賣者應論以販賣未遂
    罪。查本件被告與甲男基於販賣第三級、第四級毒品以營利
    之犯意聯絡，由甲男散布如事實欄所載隱喻販賣毒品之訊息
    ，可見被告原即有販賣第三級、第四級毒品以牟利之故意，
    且被告亦已著手於販賣第三級、第四級毒品犯罪行為之實行
    ，惟因佯裝買家之警員事實上既無購買毒品之真意，實際上
    尚無可能完成本案毒品交易，是核被告所為，係犯修正前毒
    品危害防制條例第4 條第6 項、第3 項、第4 項之販賣第三
    級、第四級毒品未遂罪。又被告持有之如附表所示第三級、
    第四級毒品純質淨重均未逾20公克（詳參附表鑑定結果欄所
    示），其持有第三級、第四級毒品之行為，在本件行為時屬
    不罰之行為，尚無為販賣行為所吸收而不另論罪之問題。
  ㈢被告與甲男就上開犯行，有犯意聯絡及行為分擔，均為共同
    正犯。
  ㈣被告以一販賣行為，觸犯上開販賣第三級毒品未遂及販賣第
    四級毒品未遂2 罪，為想像競合犯，應依刑法第55條前段之
    規定，從一重之販賣第三級毒品未遂罪處斷。
  ㈤本案被告持至交易地點欲出售之如附表所示毒品，經送鑑驗
    結果，分別檢出如附表各編號所示之第三級、第四級毒品成
    分，已如前述，雖起訴書漏未敘及其中含第三級毒品2-氟-
    去氯愷他命、硝甲西洋（硝甲氮平）及第四級毒品硝西泮（
    耐妥眠）成分，惟此部分與業經起訴之販賣第三級毒品未遂
    犯行間，具有想像競合之裁判上一罪關係，為起訴效力所及
    ，本院自得併予審理。
  ㈥刑之減輕：
    ⒈被告已著手於販賣毒品犯行，惟因佯裝買家之警員事實上
      並無購買毒品真意，是被告雖有販賣毒品之意，事實上仍
      無由完成買賣毒品行為，是其犯罪係屬未遂，應依刑法第
      25條第2 項之規定，按既遂犯之刑度減輕之。
    ⒉被告於偵查及本院審理時均自白本件販賣毒品未遂犯行，
      應依修正前毒品危害防制條例第17條第2 項之規定，減輕
      其刑，並依法遞減之。
    ⒊又被告固供稱其本案毒品來源為賴瑞宗，惟經檢察官偵查
      結果，業對賴瑞宗為不起訴處分，已如前述，足見本案並
      未因被告供出毒品來源因而查獲其他共犯、正犯，不符毒
      品危害防制條例第17條第1 項規定，自不得依該條項規定
      減輕或免除其刑。
    ⒋至刑法第59條規定之酌量減輕其刑，必須犯罪另有特殊之
      原因與環境，在客觀上足以引起一般同情，認為即使予以
      宣告法定最低度刑，猶嫌過重者，始有其適用。此所謂法
      定最低度刑，固包括法定最低本刑；惟遇有其他法定減輕
      之事由者，則應係指適用其他法定減輕事由減輕其刑後之
      最低度刑而言。倘被告別有法定減輕事由者，應先適用法
      定減輕事由減輕其刑後，猶認其犯罪之情狀顯可憫恕，即
      使科以該減輕後之最低度刑仍嫌過重者，始得適用刑法第
      59條規定酌量減輕其刑（最高法院100 年度台上字第744
      號判決意旨參照）。查被告所犯販賣第三級毒品未遂罪，
      經前述2 種減輕事由減輕其刑後，法定最低刑度已大幅降
      低，實已無情輕法重之憾，況被告犯罪之動機無非圖謀己
      利（參偵卷第27頁、第165 至166 頁），難認有何特殊之
      原因與環境，依據客觀觀察足以引起一般同情，當無再援
      引刑法第59條之規定減輕其刑之餘地。
  ㈦爰審酌被告正值青年，不思依循正軌賺取金錢，竟意圖牟利
    而販賣毒品，戕害國民身心健康及危害社會治安程度非輕，
    衡以被告素行、智識程度、家庭狀況、販賣毒品未遂之情節
    暨犯後始終坦認犯行，已頗具悔意之態度等一切情狀，量處
    如主文所示之刑，以資懲儆。
三、附條件緩刑之宣告：
  ㈠按受2 年以下有期徒刑、拘役或罰金之宣告，而有未曾因故
    意犯罪受有期徒刑以上刑之宣告之情形者，認以暫不執行為
    適當者，得宣告2 年以上5 年以下之緩刑，其期間自裁判確
    定之日起算，刑法第74條第1 項第1 款定有明文；又緩刑宣
    告，得斟酌情形，為預防再犯所為之必要命令，刑法第74條
    第2 項第8 款亦定有明文。而行為經法院評價為不法之犯罪
    行為，且為刑罰科處之宣告後，究應否加以執行，乃刑罰如
    何實現之問題。依現代刑法之觀念，在刑罰制裁之實現上，
    宜採取多元而有彈性之因應方式，除經斟酌再三，認確無教
    化之可能，應予隔離之外，對於有教化、改善可能者，其刑
    罰執行與否，則應視刑罰對於行為人之作用而定。倘認有以
    監禁或治療謀求改善之必要，固須依其應受威嚇與矯治之程
    度，而分別施以不同之改善措施（入監服刑或在矯治機關接
    受治療）；反之，如認行為人對於社會規範之認知並無重大
    偏離，行為控制能力亦無異常，僅因偶發、初犯或過失犯罪
    ，刑罰對其效用不大，祇須為刑罰宣示之警示作用，即為已
    足，此時即非不得緩其刑之執行，並藉違反緩刑規定將入監
    執行之心理強制作用，謀求行為人自發性之改善更新。而行
    為人是否有改善之可能性或執行之必要性，固係由法院為綜
    合之審酌考量，並就審酌考量所得而為預測性之判斷，但當
    有客觀情狀顯示預測有誤時，亦非全無補救之道，法院仍得
    在一定之條件下，撤銷緩刑（刑法第75條、第75條之1 ），
    使行為人執行其應執行之刑，以符正義。由是觀之，法院是
    否宣告緩刑，有其自由裁量之職權，祇須行為人符合刑法第
    74條第1 項所定之條件，法院即得宣告緩刑，與行為人犯罪
    情節是否重大，並無絕對必然之關聯性。
  ㈡檢察官固以販賣毒品為重罪為由，認不宜對被告為緩刑之諭
    知（參本院卷二第32頁），惟查，被告未曾因故意犯罪受有
    期徒刑以上刑之宣告，有臺灣高等法院被告前案紀錄表在卷
    可考，其因一時失慮，致罹刑章，經此偵、審程序，諒已知
    所警惕，且被告於本案行為後，亦未再涉其他犯罪，復陳明
    現有正當工作（見本院卷二第31頁），難認有何非予送監執
    行，否則難期達到矯正效果之情形，是本院綜合上情，認為
    對被告所宣告之刑，以暫不執行為適當，爰併予宣告緩刑4
    年。又為使被告能於緩刑期間，深知戒惕，併依刑法第74條
    第2 項第4 、5 款之規定，命被告應於判決確定之日起1 年
    6 月內，向公庫支付8 萬元及向指定之政府機關、政府機構
    、行政法人、社區或其他符合公益目的之機構或團體，提供
    240 小時之義務勞務，及依同法第93條第1 項第2 款規定，
    諭知於緩刑期間付保護管束，以勵自新。若被告不履行前揭
    條件及負擔，且情節重大足認原宣告之緩刑難收預期效果，
    而有執行刑罰之必要者，則依刑法第75條之1 第1 項第4 款
    規定，得撤銷其緩刑宣告。
四、沒收之說明：
    按沒收為刑法所定刑罰及保安處分以外之法律效果，具有獨
    立性，茲就本案諭知之沒收及其理由分述如下，並在主文第
    2項宣告之。
  ㈠扣案之如附表編號1 、2 所示毒品，係被告持以販賣之物，
    業經被告供明在卷（參本院卷二第29至30頁），屬本案查獲
    之違禁物，應依刑法第38條第1 項規定宣告沒收。至取樣鑑
    驗部分，則因已用罄滅失，自無庸再諭知沒收。
  ㈡扣案之蘋果廠牌行動電話1 支（含門號0000000000號SIM 卡
    1 張），為被告所有，供其聯絡販賣毒品之用，已據被告在
    本院供述明確（參本院卷二第29頁），應依毒品危害防制條
    例第19條第1 項規定宣告沒收。
  ㈢至扣案之現金3,000 元雖為被告所有，然卷內既無事證可資
    證明該3,000 元係其自共犯甲男處所取得之本案販賣第三級
    毒品未遂犯行之利得分配或報酬，難認屬本案犯罪所得，當
    無依刑法第38條之1 第1 項前段諭知沒收之餘地，末此敘明
    。
據上論斷，應依刑事訴訟法第299 條第1 項前段，修正前毒品危
害防制條例第4 條第6 項、第3 項、第4 項、第17條第2 項，毒
品危害防制條例第19條第1 項，刑法第2 條第1 項前段、第11條
、第28條、第55條、第25條第2 項、第38條第1 項、第74條第1
項第1 款、第2 項第4 款、第5 款、第93條第1 項第2 款，判決
如主文。
本案經檢察官劉哲名提起公訴，檢察官林欣怡到庭執行職務。
中    華    民    國   110    年    10    月    22    日
                    刑事第八庭  審判長法  官  許雅婷
　
                                      法  官  葉作航
　
                                      法  官  徐雍甯
以上正本證明與原本無異。
如不服本判決應於收受判決後20日內向本院提出上訴書狀，並應
敘述具體理由。其未敘述上訴理由者，應於上訴期間屆滿後20日
內向本院補提理由書(均須按他造當事人之人數附繕本)「切勿逕
送上級法院」。
                                      書記官  蔡紫凌
中    華    民    國   110    年    10    月    25    日
附錄本案論罪科刑法條全文：
修正前毒品危害防制條例第4條
製造、運輸、販賣第一級毒品者，處死刑或無期徒刑；處無期徒
刑者，得併科新臺幣2千萬元以下罰金。
製造、運輸、販賣第二級毒品者，處無期徒刑或7 年以上有期徒
刑，得併科新臺幣1千萬元以下罰金。
製造、運輸、販賣第三級毒品者，處7 年以上有期徒刑，得併科
新臺幣7百萬元以下罰金。
製造、運輸、販賣第四級毒品者，處5 年以上12年以下有期徒刑
，得併科新臺幣3百萬元以下罰金。
製造、運輸、販賣專供製造或施用毒品之器具者，處1 年以上7
年以下有期徒刑，得併科新臺幣1百萬元以下罰金。
前五項之未遂犯罰之。
　
　
附表：
┌──┬──────────────┬──────────┬─────────┐
│編號│    扣案物品名稱、數量      │     鑑定結果       │鑑定書（報告）暨所│
│    │                            │                    │在卷證位置        │
├──┼──────────────┼──────────┼─────────┤
│ 1  │⑴第三級毒品愷他命6包       │⑴白色圓點紫色/ 藍色│⑴臺北榮民總醫院10│
│    │                            │  / 黃色背景圖案，透│  9 年9 月17日北榮│
│    │                            │  明包裝袋內含白色晶│  毒鑑字第C0000000│
│    │                            │  體6 包（毛重10.816│  號毒品成分鑑定書│
│    │                            │  0 公克，淨重4.6523│  ㈢（參偵卷第265 │
│    │                            │  公克，取樣0.0338公│  頁）            │
│    │                            │  克，驗餘4.6185公克│                  │
│    │                            │  ），檢出第三級毒品│                  │
│    │                            │  愷他命成分。      │                  │
│    │                            │⑵均為白色結晶（實秤│⑵交通部民用航空局│
│    │                            │  毛重10.7350 公克，│  航空醫務中心110 │
│    │                            │  淨重6.5320公克），│  年5 月3 日航藥鑑│
│    │                            │  取樣0.0197公克，餘│  字第0000000Q號毒│
│    │                            │  重6.5123公克，鑑驗│  品鑑定書（見本院│
│    │                            │  愷他命純度約77.4% │  卷一第71至72頁）│
│    │                            │  ，純質淨重5.0558公│                  │
│    │                            │  克。              │                  │
│    ├──────────────┼──────────┼─────────┤
│    │⑵第三級毒品2-氟- 去氯愷他命│⑴米白色晶體7 包（毛│⑴臺北榮民總醫院10│
│    │  7包                       │  重16.7814 公克，淨│  9 年9 月17日北榮│
│    │                            │  重15.1441 公克，取│  毒鑑字第C0000000│
│    │                            │  樣0.0026公克，驗餘│  號毒品成分鑑定書│
│    │                            │  15.1415 公克），檢│  ㈡（參偵卷第263 │
│    │                            │  出第三級毒品2-氟- │  頁）            │
│    │                            │  去氯愷他命成分。  │                  │
│    │                            │⑵均為黃色結晶（實秤│⑵交通部民用航空局│
│    │                            │  毛重16.7650 公克，│  航空醫務中心110 │
│    │                            │  淨重15.1430 公克）│  年5 月3 日航藥鑑│
│    │                            │  ，取樣0.0383公克，│  字第0000000Q號毒│
│    │                            │  餘重15.1047 公克，│  品鑑定書（見本院│
│    │                            │  鑑驗2-氟- 去氯愷他│  卷一第73至74頁）│
│    │                            │  命純度約65.9% ，純│                  │
│    │                            │  質淨重9.9792公克。│                  │
├──┼──────────────┼──────────┼─────────┤
│ 2  │⑴含右列第三級毒品成分之咖啡│⑴玫瑰金包裝袋內含黃│⑴臺北榮民總醫院10│
│    │  包9 包                    │  色粉末夾雜橘色顆粒│  9 年9 月17日北榮│
│    │                            │  9 包（毛重57.8415 │  毒鑑字第C0000000│
│    │                            │  公克，淨重49.5261 │  號毒品成分鑑定書│
│    │                            │  公克，取樣0.2709公│  ㈠（參偵卷第261 │
│    │                            │  克，驗餘49.2552 公│  頁）            │
│    │                            │  克），檢出第三級毒│                  │
│    │                            │  品3,4-亞甲基雙氧苯│                  │
│    │                            │  基乙基胺丁酮成分。│                  │
│    │                            │⑵玫塊金色包裝，內含│⑵內政部警政署刑事│
│    │                            │  橙色粉末（驗前總毛│  警察局110 年7 月│
│    │                            │  重59.18 公克，驗前│  9 日刑鑑字第1100│
│    │                            │  總淨重約50.10 公克│  000000號鑑定書（│
│    │                            │  ，取1.52公克鑑定用│  見本院卷一第77至│
│    │                            │  罄，驗餘淨重48.58 │  78頁）          │
│    │                            │  公克）。檢出第三級│                  │
│    │                            │  毒品3,4-亞甲基雙氧│                  │
│    │                            │  苯基乙基胺丁酮及微│                  │
│    │                            │  量（「微量」係純度│                  │
│    │                            │  未達1%，下同）第三│                  │
│    │                            │  級毒品硝甲西泮（硝│                  │
│    │                            │  甲氮平）等成分；測│                  │
│    │                            │  得第三級毒品3,4-亞│                  │
│    │                            │  甲基雙氧苯基乙基胺│                  │
│    │                            │  丁酮純度約4%，推估│                  │
│    │                            │  左列咖啡包含第三級│                  │
│    │                            │  毒品3,4-亞甲基雙氧│                  │
│    │                            │  苯基乙基胺丁酮之驗│                  │
│    │                            │  前總純質淨重約2.00│                  │
│    │                            │  公克。            │                  │
│    ├──────────────┼──────────┼─────────┤
│    │⑵含右列第三級、第四級毒品成│⑴黑色小惡魔DIABLO字│⑴臺北榮民總醫院10│
│    │  分之咖啡包2 包            │  樣彩色波紋包裝內含│  9 年9 月17日北榮│
│    │                            │  淡黃色晶體顆粒2包 │  毒鑑字第C0000000│
│    │                            │  （毛重20.9008 公克│  號毒品成分鑑定書│
│    │                            │  ，淨重19.0738 公克│  ㈠（參偵卷第261 │
│    │                            │  ，取樣0.2536公克，│  頁）            │
│    │                            │  驗餘18.8202 公克）│                  │
│    │                            │  ，檢出第三級毒品3,│                  │
│    │                            │  4-亞甲基雙氧苯基乙│                  │
│    │                            │  基胺丁酮、4-甲基甲│                  │
│    │                            │  基卡西酮成分。    │                  │
│    │                            │⑵黑/ 彩色包裝，內含│⑵內政部警政署刑事│
│    │                            │  淡黃色塊狀物（驗前│  警察局110 年7 月│
│    │                            │  總毛重22.18 公克，│  9 日刑鑑字第1100│
│    │                            │  驗前總淨重約19.28 │  000000號鑑定書（│
│    │                            │  公克，取1.63公克鑑│  見本院卷一第77至│
│    │                            │  定用罄，驗餘淨重17│  78頁）          │
│    │                            │  .65 公克）。檢出微│                  │
│    │                            │  量第三級毒品4-甲基│                  │
│    │                            │  甲基卡西酮、3,4-亞│                  │
│    │                            │  甲基雙氧苯基乙基胺│                  │
│    │                            │  丁酮及微量第四級毒│                  │
│    │                            │  品硝西泮（耐妥眠）│                  │
│    │                            │  等成分。          │                  │
│    ├──────────────┼──────────┼─────────┤
│    │⑶含右列第三級、第四級毒品成│⑴高音符藍色水浪/ 紅│⑴臺北榮民總醫院10│
│    │  分之咖啡包4 包            │  色煙霧背景圖案，黑│  9 年9 月17日北榮│
│    │                            │  色包裝內含淡粉橘色│  毒鑑字第C0000000│
│    │                            │  粉末4包（毛重24.10│  號毒品成分鑑定書│
│    │                            │  31 公克，淨重19.58│  ㈡（參偵卷第263 │
│    │                            │  01公克，取樣0.2463│  頁）            │
│    │                            │  公克，驗餘19.3338 │                  │
│    │                            │  公克），檢出第三級│                  │
│    │                            │  毒品4-甲基甲基卡西│                  │
│    │                            │  酮成分。          │                  │
│    │                            │⑵藍/ 橙紅/ 黑色包裝│                  │
│    │                            │  ，內含淡黃色粉末（│⑵內政部警政署刑事│
│    │                            │  驗前總毛重25.27 公│  警察局110 年7 月│
│    │                            │  克，驗前總淨重約20│  9 日刑鑑字第1100│
│    │                            │  .99 公克，取1.05公│  000000號鑑定書（│
│    │                            │  克鑑定用罄，驗餘淨│  見本院卷一第77至│
│    │                            │  重19.94 公克）。檢│  78頁）          │
│    │                            │  出第三級毒品4-甲基│                  │
│    │                            │  甲基卡西酮、微量第│                  │
│    │                            │  四級毒品硝西泮（耐│                  │
│    │                            │  妥眠）等成分；測得│                  │
│    │                            │  第三級毒品4-甲基甲│                  │
│    │                            │  基卡西酮純度約4%，│                  │
│    │                            │  推估左列咖啡包含第│                  │
│    │                            │  三級毒品4-甲基甲基│                  │
│    │                            │  甲基卡西酮之驗前總│                  │
│    │                            │  純質淨重約0.83公克│                  │
│    │                            │  。                │                  │
└──┴──────────────┴──────────┴─────────┘